臺灣嘉義地方法院民事判決
111年度嘉小字第118號
原      告  林劉嬌  
被      告  林長松  
上列被告因傷害案件，原告提起刑事附帶民事訴訟請求損害賠償
，經本院刑事庭以110年度附民字第178號刑事附帶民事訴訟裁定
移送前來，本院於民國111年3月8日言詞辯論終結，判決如下：
    主  文
被告應給付原告新台幣（以下同）20,000元，及自110年11月11
日起至清償日止，按週年利率5％計算之利息。
原告其餘之訴駁回。
本判決原告勝訴部分得假執行。
    事實及理由
一、原告主張：兩造係鄰居關係，於110年7月2日7時許，在嘉義
    縣○○鄉○○村○○00號前，因犬隻排泄問題發生爭執後，被告竟
    基於傷害之犯意，手持鐵管揮擊原告右下腳部位，致原告受
    有右側膝部鈍挫傷之傷害(下稱系爭事故)。原告因系爭事故
    受有精神上之傷害。爰依侵權行為之法律關係，請求被告賠
    償上揭損害等語，並聲明：被告應給付原告10萬元。願供擔
    保，請准宣告假執行。 
二、被告答辯略以：伊沒有打原告。　　
三、得心證之理由：
  ㈠原告主張被告有傷害侵權行為之事實，業經調閱本院110年度
    訴字第441號刑事卷宗查核屬實，並有該案刑事判決在卷可
    稽，被告固否認有對原告為侵權行為，然查被告因傷害刑事
    案件，於檢察官起訴後，經本院刑事庭調查證據審認結果，
    認定被告確有傷害犯行，此據本院調取上開刑案卷查閱屬實
    ，審諸上開刑案證據及刑事判決認定之理由及證據，堪認原
    告之主張為真實，則被告猶執前詞抗辯，尚無足採。是以，
    原告主張被告有傷害侵權行為之事實，自堪信為真實。
　㈡按因故意或過失，不法侵害他人之權利者，負損害賠償責任
    ；不法侵害他人之身體、健康、名譽、自由、信用、隱私、
    貞操，或不法侵害其他人格法益而情節重大者，被害人雖非
    財產上之損害，亦得請求賠償相當之金額，民法第184條第1
    項前段、第195條第1項前段分別定有明文。被告因故意侵害
    原告之名譽權，致原告受有損害，揆諸前開規定，原告請求
    被告賠償其非財產上之損害，自屬有據。又按非財產之損害
    賠償係以人格權遭遇侵害，使精神上受有痛苦為必要，其核
    給之標準固與財產上損害之計算不同，然非不可斟酌雙方身
    分資力與加害程度，及其他各種情形核定相當之數額（最高
    法院51年台上字第223號判決意旨可資參照）。本院參酌財
    產所得調件明細表所示兩造之財產狀況，並衡量兩造之學歷
    、身分地位、經濟能力、家庭狀況，並審酌本件被告侵權行
    為之情節、所造成損害之程度等一切情狀，認原告所請求之
    精神慰撫金應以2萬元為適當。
　㈢綜上所述，原告依侵權行為之法律關係，請求被告給付2萬元
    ，及自刑事附帶民事訴訟起訴狀繕本送達翌日即110年11月1
    1日起至清償日止，按週年利率5%計算之利息，為有理由，
    應予准許；逾此範圍之請求，則無理由，應予駁回。　
四、本判決係小額程序為被告敗訴之判決，依民事訴訟法第436
    條之20規定，應依職權宣告假執行。原告雖陳明願供擔保請
    准宣告假執行，不過係促使本院發動職權為假執行之宣告，
    本院就原告此部分聲請無庸為准駁之諭知。
五、本件原告係於刑事訴訟程序提起民事訴訟，經本院刑事庭裁
    定移送前來，依刑事訴訟法第504條第1項規定，無庸繳納裁
    判費，且本件訴訟繫屬期間亦未增生訴訟費用事項，故無訴
    訟費用負擔問題，併予敘明。
中　　華　　民　　國　　111 　年　　3 　　月　　22　　日
                  臺灣嘉義地方法院嘉義簡易庭
                                  法　官　陳思睿
以上正本係照原本作成。
如對本判決上訴，須於判決送達後20日內向本庭（嘉義市文化路
308之1號）提出上訴狀（均須按他造當事人之人數附繕本）。如
委任律師提起上訴者，應一併繳納上訴審裁判費。
民事訴訟法第436條之24第2項規定：對小額程序之第一審裁判之
上訴或抗告，非以其違背法令為理由，不得為之。
中　　華　　民　　國　　111 　年　　3 　　月　　22　　日
                                  書記官  黃士祐